【裁判字號】    98,易,2177
【裁判日期】    980914
【裁判案由】    毒品危害防制條例
【裁判全文】
臺灣板橋地方法院刑事判決              98年度易字第2177號
公  訴  人  臺灣板橋地方法院檢察署檢察官
被      告  乙○○
                （現另案於臺灣臺北監獄臺北分監執行中）
上列被告毒品因案件，經檢察官提起公訴（98年度毒偵字第4764
號），本院以簡式審判程序審理，判決如下：
    主  文
乙○○施用第二級毒品，累犯，處有期徒刑肆月，如易科罰金，
以新臺幣壹仟元折算壹日。
    事實及理由
一、本件係依刑事訴訟法第273 條之1 第1 項規定，以簡式審判
    程序審理判決，合先敘明。
二、本件除就證據部分，加列被告於本院之自白（見本院98年9
    月9 日審理筆錄）外，其餘之犯罪事實、證據，均引用如附
    件起訴書之記載。
三、核被告乙○○所為，係犯毒品危害防制條例第10條第2 項之
    罪；被告施用毒品前持有毒品之低度行為，為其施用之高度
    行為所吸收，不另論罪。被告有如起訴書所載前案，並已經
    執行完畢之紀錄，有本院98年9 月9 日言詞辯論終結日查悉
    之臺灣高等法院被告前案紀錄表在卷可查，是其於有期徒刑
    之執行完畢後，5 年內再故意犯本件有期徒刑以上之罪，為
    累犯，應依刑法第47條第1 項規定加重其刑。爰審酌被告素
    行、犯罪動機、目的、手段方式，施用毒品對他人法益尚不
    生直接危害，暨犯罪後態度等一切情狀，酌情寬容量處如主
    文所示之刑，並諭知易科罰金之折算標準。
四、依刑事訴訟法第273 條之1 第1 項、第299 條第1 項前段、
    第310 條之2 、第454 條，毒品危害防制條例第10條第2 項
    ，刑法第11條前段、第47條第1 項、第41條第1 項前段，判
    決如主文。
本案經檢察官黃佳權到庭執行職務。
中    華    民    國    98    年    9     月    14    日
                        刑事第5 庭法  官  黎錦福
上列正本證明與原本無異。
如不服本判決，得自收受送達之日起10日內敘明上訴理由，向本
院提出上訴狀。
                                  書記官  蔡麗春
中    華    民    國    98    年    9     月    14    日
附錄論罪法條全文：
毒品危害防制條例第10條
施用第一級毒品者，處6 月以上5 年以下有期徒刑。
施用第二級毒品者，處3 年以下有期徒刑。
.........................................................
附件：
臺灣板橋地方法院檢察署檢察官起訴書
                                    98年度毒偵字第4764號
    被      告  乙○○  男  30歲（民國○○年○月○○日生）
                        住臺北縣中和市○○路450號3樓
                        國民身分證統一編號：Ｚ000000000號
                        （現另案在臺灣臺北監獄臺北分監執
                        行中）
上列被告因毒品危害防制條例案件，已經偵查終結，認應提起公
訴，茲將犯罪事實及證據並所犯法條分敘如下：
        犯罪事實
一、乙○○前因施用毒品案件，經臺灣板橋地方法院以89年度毒
    聲字第4032號裁定送觀察、勒戒，因無繼續施用毒品傾向，
    於民國89年7 月17日釋放出所，並經本署檢察官以89年度毒
    偵字第4602號為不起訴處分確定。又因施用毒品案件，經同
    法院裁定送勒戒處所觀察、勒戒後，認有繼續施用毒品之傾
    向，復由同法院以89年度毒聲字第6278號裁定令入戒治處所
    施以強制戒治，於90年10月2 日因停止其處分釋放出所，其
    施用毒品犯行，並經同法院以89年度訴字第2215號判處應執
    行刑有期徒刑11月確定，於91年9 月19日縮短刑期執行完畢
    。再因施用毒品案件，經同法院以94年度訴字第630 號判處
    應執行刑有期徒刑1 年8 月確定；復因施用毒品案件，經同
    法院以95年度訴字第1055號判處應執行刑有期徒刑1 年確定
    ；另因詐欺案件，經同法院以95年度簡字第5242號判處有期
    徒刑3 月確定，上開案件接續執行，於96年10月11日縮短刑
    期執行完畢。詎猶不知悔改，復基於施用第二級毒品甲基安
    非他命之犯意，於98年7 月2 日1 時3 分許為警採尿前回溯
    96小時內之某時，在不詳地點，以不詳方式，施用第二級毒
    品甲基安非他命1 次。嗣於98年7 月1 日23時30分許，在臺
    北縣中和市○○路與員山路口為警查獲，並扣得海洛因1 包
    （淨重0.3471公克，所涉持有第一級毒品部分另簽分偵辦）
    。
二、案經臺北縣政府警察局海山分局移送偵辦。
        證據並所犯法條
一、證據名稱及待證事實
   ┌──┬──────────┬───────────┐
   │編號│      證據名稱      │    待證事實          │
   ├──┼──────────┼───────────┤
   │ 1  │臺灣檢驗科技股份有限│被告施用第二級毒品甲基│
   │    │公司98年7月16日濫用 │安非他命之事實。      │
   │    │藥物檢驗報告、臺北縣│                      │
   │    │政府警察局海山分局毒│                      │
   │    │品案件尿液檢體編號及│                      │
   │    │姓名對照表          │                      │
   ├──┼──────────┼───────────┤
   │ 2  │本署刑案資料查註紀錄│被告於強制戒治執行完畢│
   │    │表、全國施用毒品案件│後5年內，再犯施用毒品 │
   │    │紀錄表              │犯行及構成累犯之事實。│
   └──┴──────────┴───────────┘
二、核被告所為，係犯毒品危害防制條例第10條第2 項之施用第
    二級毒品等罪嫌。又被告有如犯罪事實欄所述之前科，有本
    署刑案資料查註紀錄表1 份在卷可稽，其於受有期徒刑執行
    完畢後，5 年內故意再犯本件有期徒刑以上之各罪，請依刑
    法第47條第1 項累犯規定，加重其刑。
三、依毒品危害防制條例第23條第2 項、刑事訴訟法第251 條第
    1 項提起公訴。
    此  致
臺灣板橋地方法院
中    華    民    國    98    年    8    月    18    日
                              檢察官  甲○○
上開正本證明與原本無異
中    華    民    國    98    年    8    月    21    日
                              書記官
附錄本案所犯法條全文
毒品危害防制條例第10條
施用第一級毒品者，處6 月以上5 年以下有期徒刑。
施用第二級毒品者，處3 年以下有期徒刑。


司法院資訊處製作；財團法人民間司法改革基金會備份。
